【裁判字號】    96,易,1810
【裁判日期】    970108
【裁判案由】    竊盜
【裁判全文】
臺灣彰化地方法院刑事判決              96年度易字第1810號
公  訴  人  臺灣彰化地方法院檢察署檢察官
被      告  丙○○
                      號
上列被告因竊盜案件，經檢察官提起公訴（96年度偵字第9398、
9543號），被告於本院準備程序中自白犯罪，本院認有刑事訴訟
法第273 條之1 第1 項之情形，合議裁定由受命法官獨任進行簡
式審判程序，茲審理判決如下：
    主  文
丙○○竊盜，處拘役貳拾日，如易科罰金，以新台幣壹仟元折算
壹日。又攜帶兇器、毀壞安全設備竊盜，處有期徒刑陸月，如易
科罰金，以新台幣壹仟元折算壹日。
    事  實
一、丙○○意圖為自己不法之所有，而基於竊盜之犯意，先後為
    下列竊盜行為：（一）於民國（下同）96年8 月5 日凌晨1
    時許，在彰化縣社頭鄉○○村○○路681 地號正在興建中之
    建築工地（尚未裝設門窗），徒手竊取乙○○所有之建築板
    模五金用鐵片47公斤（價值約新台幣【下同】1200元），及
    螺帽約25.8公斤（價值約900 元）；（二）於同月23日凌晨
    1 時30分許，在彰化縣田中鎮○○路○○段103 地號農地上
    無人居住之工寮，持其所有、客觀上足以對人之生命、身體
    產生危險之兇器一字型螺絲起子1 支（業已丟棄滅失），撬
    開毀壞工寮大門上之門鎖，進入上開工寮內，竊取甲○○所
    有之農用白鐵製噴霧器2 個（價值約2200元）。嗣其於上揭
    （一）（二）犯行得手後，隨即分別於96年8 月5 日上午8
    時及同年月23日上午9 時許，將上開竊得之物攜往位於彰化
    縣社頭鄉○○村○○路○ 段之「永富資源回收廠」，分別以
    新臺幣（下同）670 、258 元之價格，販售予不知情之負責
    人高永昌，得款則均花用殆盡。嗣經員警循線查獲上情。
二、案經彰化縣警察局田中分局報請臺灣彰化地方法院檢察署檢
    察官偵查起訴。
    理  由
一、本案下列引用之供述及非供述證據，經本院依法踐行調查證
    據程序，公訴人及被告均不爭執各該證據之證據能力，且亦
    查無依法應排除其證據能力之情形，是後述所引用證據之證
    據能力皆無疑義，合先敘明。
二、上揭犯罪事實，業據被告迭於警詢、偵訊及本院審理時均坦
    承不諱，核與證人即被害人甲○○於警詢、偵訊及本院審理
    時，及證人即被害人乙○○、證人高永昌於警詢及偵訊中所
    證述之情節相符，且有贓物認領保管單及車號查詢重型機車
    車籍表各1 紙、資源回收秤重傳票2 紙、查獲現場照片5 張
    在卷可稽，足見被告之自白與事實相符，本件事證明確，被
    告上開竊盜犯行堪以認定。
三、按毀壞門鎖行竊，自應論以刑法第321 條第1 項第2 款之毀
    壞安全設備竊盜罪，但此處所謂門鎖，係指附加於門上之鎖
    而言，至於毀壞構成門之一部之鎖（如司畢靈鎖），則應認
    為毀壞門扇之加重竊盜罪；又按刑法第321 條第1 項第3 款
    之攜帶兇器竊盜罪，係以行為人攜帶兇器竊盜為其加重條件
    ，此所謂兇器，其種類並無限制，凡客觀上足對人之生命、
    身體、安全構成威脅，具有危險性之兇器均屬之，且祇須行
    竊時攜帶此種具有危險性之兇器為已足，並不以攜帶之初有
    行兇之意圖為必要（最高法院74年度台上字第243 號判決、
    79年度台上字第5253號判例意旨可資參照）。被告用以竊盜
    所用之一字型螺絲起子，雖未扣案，惟長約20公分，且為金
    屬製，業據被告於本院審理時供承在卷，為足以殺傷人生命
    、身體之器械，顯為具有危險性之兇器。又被告所破壞之門
    鎖，係附加於門上之普通扣瑣，有卷附之現場查獲照片1 幀
    可稽。是核被告就犯罪事實一（一）所為，係犯刑法第320
    條第1 項之普通竊盜罪，就犯罪事實一（二）所為，係犯刑
    法第320 條第1 項第2 、3 款之攜帶兇器、毀壞安全設備竊
    盜罪。公訴意旨漏未斟酌此點，認被告二次之竊盜犯行均犯
    同法第320 條第1 項之普通竊盜罪，尚有未洽，惟其基本事
    實同一，本院自應予審理，並變更其起訴法條。被告所犯2
    次之竊盜犯行，其時間相隔20餘日，犯意各別，行為不同，
    應分論併罰。又被告為犯罪事實一（二）之犯罪時間係96年
    8 月23日凌晨1 時30分，業據被告於警詢及本院審理時供述
    在卷，核與證人甲○○於警詢及本院審理時之證述相符，公
    訴人將上開犯罪時間誤認為96年8 月29日下午3 時38分，尚
    有未洽，附此敘明。本院審酌被告雖無犯罪前科，惟其正值
    青少，不思以正當手段賺取財物，反而以不勞而獲之方式竊
    取他人辛苦勞力所得，暨其以攜帶兇器、毀壞安全設備之方
    式侵入無人居住之建築物及工寮內竊取他人財物之犯罪手段
    ，對社會之安定及秩序產生一定之危害，但念及所竊得之財
    物價值非高，且其於警詢、偵訊及本院審理時均坦承犯行，
    態度尚佳等一切情狀，分別量處如主文所示之刑，並均諭知
    易科罰金之折算標準。又被告於犯罪事實一（二）之時、地
    用以竊盜之一字型螺絲起子1 支，雖為被告所有，且供其竊
    盜使用，惟已為被告丟棄滅失，業據被告於本院審理時供承
    在卷，爰不另宣告沒收。
據上論斷，應依刑事訴訟法第299 第1 項前段、第300 條，刑法
第320 條第1 項、第321 條第1 項第2 、3 款、第41條第1 項前
段，刑法施行法第1 條之1 第1 項、第2 項前段，判決如主文。
本案經檢察官張聖傳到庭執行職務。
中    華    民    國    97    年    1     月    8     日
                  刑事第二庭          法  官  黃齡玉
以上正本證明與原本無異。
如不服本判決，應於判決送達後10日內，向本院提出上訴書狀，
上訴書狀應「敘述具體上訴理由」，並按他造當事人之人數附繕
本。「切勿逕送上級法院」。
告訴人或被害人對於判決如有不服具備理由請求檢察官上訴者，
其上訴期間之計算係以檢察官收受判決正本之日期為準。
中    華    民    國    97    年    1     月    8     日
                                      書記官  施嘉玫
中華民國刑法第320條第1項
（普通竊盜罪、竊佔罪）
意圖為自己或第三人不法之所有，而竊取他人之動產者，為竊盜
罪，處 5 年以下有期徒刑、拘役或 5 百元以下罰金。
中華民國刑法第321條
（加重竊盜罪）
犯竊盜罪而有左列情形之一者，處 6 月以上、 5 年以下有期徒
刑：
一  於夜間侵入住宅或有人居住之建築物、船艦或隱匿其內而犯
    之者。
二  毀越門扇、牆垣或其他安全設備而犯之者。
三  攜帶兇器而犯之者。
四  結夥三人以上而犯之者。
五  乘火災、水災或其他災害之際而犯之者。
六  在車站或埠頭而犯之者。
前項之未遂犯罰之。


司法院資訊處製作；財團法人民間司法改革基金會備份。
